臺灣宜蘭地方法院刑事判決
                                      110年度訴字第96號
                                     110年度訴字第202號
公  訴  人  臺灣宜蘭地方檢察署檢察官
被      告  楊智昇



            張曼萍


上列被告因洗錢防制法等案件，經檢察官提起公訴（109年度偵
字第5694號）及追加起訴（110年度偵字第3183號），本院判決
如下：
    主  文
己○○犯附表三編號1至8「罪刑」欄所示之罪，各處如附表三編號
1至8「罪刑」欄所示之刑。應執行有期徒刑貳年拾月。扣案之銀
白色IPHONE手機壹支（含內置SIM卡）沒收。
丙○○犯附表三編號6、7「罪刑」欄所示之罪，各處如附表三編號
6、7「罪刑」欄所示之刑。應執行有期徒刑壹年貳月。扣案之OP
PO手機壹支（含內置SIM卡）及現金新臺幣伍萬貳仟伍佰元均沒
收。
丙○○其餘被訴部分均無罪。
    犯罪事實
一、己○○於民國109年9月間，見社群網站Facebook之徵才廣告「
    工作一星期可賺1、2萬元」等語之內容，依廣告上所刊登之
    聯絡方式，與真實姓名年籍均不詳、綽號「咬錢虎」所屬之
    詐欺集團某不詳成年成員聯絡，因而知悉工作內容係依指示
    前往自動櫃員機提領款項，再依指示匯至其他帳戶，內容極
    為單純，卻可領取高額之報酬，極可能係作為掩護詐欺集團
    遂行詐欺取財犯行所用，故依一般社會生活之通常經驗，其
    已預見「咬錢虎」等人恐係詐欺集團成員，倘依「咬錢虎」
    指示領取帳戶內款項再轉匯出去（俗稱車手），恐成為犯罪
    之一環而遂行詐欺取財犯行，使他人因此受騙致發生財產受
    損之結果，並得以隱匿該詐欺犯罪所得之去向，同時其亦可
    能因此即參與含其在內所組成三人以上、以實施詐術為手段
    、具持續性或牟利性之有結構性詐欺集團組織（以下稱本案
    詐欺集團），詎己○○竟為求賺取上開報酬，基於縱使參與犯
    罪組織亦不違背其本意之不確定故意，且縱使發生他人因受
    騙致財產受損、隱匿詐欺犯罪所得去向之結果，亦不違背其
    本意之詐欺取財、洗錢之不確定故意，旋即加入「咬錢虎」
    所屬詐欺集團，與「咬錢虎」及同屬本案詐欺集團之成年成
    員，共同意圖為自己不法之所有，基於三人以上共同詐欺取
    財及洗錢之犯意聯絡，依本案詐欺集團不詳成員或「咬錢虎
    」之指示分別為下列行為：
  ㈠本案詐欺集團不詳成員在Facebook上發佈「東港徵人」之訊
    息，使少年洪○琳（真實姓名詳卷，無證據可證明己○○知悉
    洪○琳為未滿18歲之少年）為謀求工作而加入對方LINE帳號
    ，該詐騙集團成員即以LINE向洪○琳佯稱求職前需提供金融
    帳戶及提款卡以查詢是否有信用破產情形，致使洪○琳陷於
    錯誤，於109年9月7日某時，在屏東縣東港鎮中正路二段之
    統一超商鼎東門市，將其母親李梅君所申設之合作金庫商業
    銀行東港分行、帳號0000000000000號之提款卡（即附表一
    編號1所示帳戶）寄送予本案詐欺集團。而後，己○○再依本
    案詐欺集團不詳成員指示，前往宜蘭縣宜蘭市宜蘭橋堤防某
    處，領取內含上開李梅君合作金庫商業銀行帳戶提款卡，暨
    附表一編號2至5之李宜真、高欣宜、黃韋瑄及鄭素玲等人所
    申設金融帳戶之提款卡共5張，與供聯絡所用、銀白色IPHON
    E手機1支之包裹，等候通知提領贓款。
  ㈡本案詐欺集團不詳成員分別於附表二編號1至7所示時間、詐
    騙方式，詐騙戊○○、乙○○、甲○○、丁○○、庚○○、辛○○及壬○○
    ，其中丁○○因即時查覺有異報警處理，依警方指示匯款新臺
    幣（下同）10元至附表一編號2之人頭帳戶，致該次詐欺犯
    行未遂外，戊○○、乙○○、甲○○、庚○○、辛○○及壬○○均因而陷
    於錯誤，分別依指示匯款如附表二編號1至3、5至7所示金額
    至指定人頭帳戶，本案詐欺集團成員「咬錢虎」再以先前所
    交付手機與己○○聯絡，指示己○○提款，己○○遂於附表二編號
    1至3、5至7所示之提款時間、地點，或由其本人親自提領，
    或將提款卡交予與其有三人以上共同犯詐欺取財及洗錢之犯
    意聯絡之女友丙○○，再以電話告知丙○○提款卡密碼之方式，
    分別提領如附表二編號1至3、5至7所示之金額，「咬錢虎」
    再指示己○○將提領款項轉匯至其他人頭帳戶，以此方式隱匿
    加重詐欺取財犯罪所得之本質及去向。嗣因刑事警察局165
    反詐騙諮詢專線大數據資料庫分析後，輾轉通報宜蘭縣政府
    警察局宜蘭分局，經警於109年9月12日下午3時13分許，在
    設於宜蘭縣○○鄉○○路○段000號員山鄉農會同樂辦事處之自動
    櫃員機旁，查獲己○○與丙○○，並自丙○○身上扣得甫提領之現
    金62,000元及其與己○○聯繫所用之OPPO手機1支，另自己○○
    身上扣得附表一所示提款卡5張，及本案詐欺集團交付予己○○作為聯絡使用上開IPHONE手機1支，始循線查獲上情。
二、案經洪○琳、附表二所示之告訴人分別訴由宜蘭縣政府警察
    局宜蘭分局、新北市政府警察局蘆洲分局、臺中市政府警察
    局第六分局、臺南市政府警察局第三分局、彰化縣警察局北
    斗分局報告臺灣宜蘭地方檢察署檢察官偵查起訴及追加起訴
    。
    理  由
甲、程序事項：
一、起訴範圍之說明：
　㈠按法院就起訴書所記載關於被告犯罪事實及所犯法條不明確
    或有疑義之部分，經由訊問或闡明之方式，加以更正，當事
    人復無爭執，則法院就已更正之被告犯罪事實及所犯法條，
    依法定訴訟程序進行審判，即不能指為違法（最高法院109
    年度台上字第5859號判決意旨參照）。
　㈡本案起訴書雖於犯罪事實欄一記載「己○○依詐欺集團成員之
    指示，先到宜蘭縣宜蘭市河濱公園堤防某處，拿取5張人頭
    帳戶之提款卡，再於109年9月11日…提領4到5萬元贓款…己○○
    於109年9月12日13點左右…提領9千元贓款…己○○於109年9月1
    2日…叫丙○○持人頭帳戶提款卡，到宜蘭縣員山鄉同心路7-11
    超商ATM提款機，提領贓款6萬2千元」等語。惟犯罪事實欄
    一僅於第7行至第15行記載告訴人洪○琳被騙取附表一編號1
    之帳戶提款卡，暨告訴人丁○○被騙而匯款10元之犯罪事實。
    則起訴範圍是否包含起訴書所載被告己○○、丙○○提領行為之
    被害人遭詐騙部分，即有所疑。而就此起訴範圍之疑義，業
    經公訴檢察官於110年4月27日提出110年度蒞字第776號、11
    0年度補證字第50號補充理由書，暨於111年1月12日提出110
    年度蒞字第3824號、第3825號、111年度補證字第10號、第1
    7號補充理由書（見本院96卷第57頁至第61頁、第157頁至第
    162頁、第167頁），及於本院審理時當庭更正（見本院96卷
    第326頁至第327頁），被告二人復均無意見，是本院自應以
    更正後部分為本案審判範圍，先予敘明。
二、按於第一審辯論終結前，得就與本案相牽連之犯罪或本罪之
    誣告罪，追加起訴，刑事訴訟法第265條第1項定有明文。而
    所謂相牽連案件，依刑事訴訟法第7條規定，包括一人犯數
    罪者、數人共犯一罪或數罪者、數人同時在同一處所各別犯
    罪者、犯與本罪有關係之藏匿人犯、湮滅證據、偽證、贓物
    各罪者。查被告己○○、丙○○因涉犯加重詐欺犯嫌，經檢察官
    提起公訴（109年度偵字第5694號），並於110年3月24日繫
    屬本院（即110年度訴字第96號），嗣檢察官於本案第一審
    辯論終結前，就被告二人其他涉犯加重詐欺取財犯嫌，因認
    與已提起公訴部分具有一人犯數罪之相牽連犯罪關係並追加
    起訴（即110年度訴字第202號），核無不合，自應准許。
乙、有罪部分：
壹、證據能力部分：
一、組織犯罪防制條例第12條第1項中段規定「訊問證人之筆錄
    ，以在檢察官或法官面前作成，並經踐行刑事訴訟法所定訊
    問證人之程序者為限，始得採為證據」，係以立法排除被告
    以外之人於警詢或檢察事務官調查中所為之陳述，得適用刑
    事訴訟法第159條之2、第159條之3及第159條之5規定，是證
    人於警詢時之陳述，於違反組織犯罪防制條例案件，即絕對
    不具有證據能力，自不得採為判決基礎；至於共犯被告於偵
    查中以被告身分之陳述，仍應類推適用上開規定，定其得否
    為證據（最高法院107年度台上字第3589號判決意旨參照）
    。是本判決下開引用之被告己○○以外之人於審判外之陳述，
    於警詢時及偵查中未經具結之陳述部分，均屬被告以外之人
    於審判外之陳述，依前開說明，於被告己○○所涉參與犯罪組
    織罪名即絕對不具證據能力，不得採為判決基礎，然就其涉
    犯加重詐欺取財及洗錢罪部分，則不受此限制。
二、按被告以外之人於審判外之陳述，雖不符刑事訴訟法第159
    條之1至第159條之4等規定，而經當事人於審判程序同意作
    為證據，法院審酌該言詞陳述或書面陳述作成時之情況，認
    為適當者，亦得為證據；當事人、代理人或辯護人於法院調
    查證據時，知有第159條第1項不得為證據之情形，而未於言
    詞辯論終結前聲明異議者，視為有前項之同意，刑事訴訟法
    第159條之5定有明文。而除前開㈠所示不得為證據使用外，
    公訴人、被告二人對於本判決所引用其他具傳聞性質之言詞
    及書面證據，於本案辯論終結前，或同意作為證據或不爭執
    其證據能力，本院審酌各該證據作成時之情況，並無不法取
    得之情形，復與本案待證事實具有關聯性，認為亦適合作為
    本案之證據，揆諸上開說明，各該證據均有證據能力。
三、其餘資以認定被告二人犯罪事實之非供述證據，均查無違反
    法定程序取得之情形，依刑事訴訟法第158條之4反面解釋，
    亦具證據能力。
貳、認定犯罪事實所憑之證據及理由：
一、訊據被告己○○固坦承有本案加重詐欺取財、參與犯罪組織等
    犯行，惟否認有洗錢行為（見本院96卷第351頁）；被告丙○○則承認有依被告己○○指示於附表二編號5、6之時、地，提
    領附表一編號2人頭帳戶內之款項，惟否認有加重詐欺取財
    、洗錢等犯行，辯稱：我只是幫忙領錢而已，又沒什麼，己○○打電話給我，我就去領，我不知道這樣有犯罪云云（見本
    院96卷第351頁至第352頁）。
二、經查，告訴人洪○琳、附表二所示之告訴人戊○○、甲○○、丁○○、庚○○、被害人乙○○、辛○○及壬○○等分別於犯罪事實欄一㈠
    或附表二各該編號「詐騙時間及方式」欄所示之時、地、方
    式，遭本案詐欺集團不詳成員詐騙，除告訴人丁○○即時查覺
    有異報警處理而未受騙付款外，其餘告訴人或被害人均因而
    陷於錯誤，致告訴人洪○琳將附表一編號1金融帳戶提款卡寄
    交至本案詐欺集團指定地點，告訴人戊○○、甲○○、庚○○及被
    害人乙○○、辛○○、壬○○則各依對方指示，將如附表二編號1
    至3、5至7所示之金額匯至對方指定人頭帳戶；本案詐欺集
    團不詳成員事先將附表一編號1至5所示人頭帳戶提款卡及扣
    案IPHONE手機1支交予被告己○○，以該手機聯繫並指示被告
    己○○持提款卡提款，被告己○○再於附表二編號1至3、5至7所
    示之提款時間、地點，或由其本人親自提領，或將提款卡交
    予與其女友即被告丙○○，以電話告知被告丙○○提款卡密碼之
    方式，分別提領如附表二編號1至3、5至7所示之金額，再依
    「咬錢虎」指示將部分贓款匯至其他人頭帳戶等事實，分據
    告訴人洪○琳、戊○○、甲○○、丁○○、庚○○、被害人乙○○、辛○○及壬○○於警詢或審理時指訴明確（告訴人洪○琳警詢見警卷
    第30頁至第32頁，其餘證據頁碼詳見附表二「證據」欄所載
    ），並有告訴人洪○琳與本案詐欺集團某成員之間LINE對話
    擷取照片、寄件資料、報案資料、附表一編號1金融帳戶開
    戶資料暨歷史交易明細表（見警卷第33頁至第42頁、第45頁
    、偵二卷第7頁至第9頁）及附表二編號1至7「證據」欄所示
    之物證、書證可證，且為被告二人所不爭執，是此部分事實
    ，首堪認定。
三、被告己○○涉犯組織犯罪條例、加重詐欺取財及洗錢部分：
　㈠被告己○○於本院審理時坦承有加重詐欺取財及參與犯罪組織
    等犯行，其於準備程序時已供稱：我是109年9月看Facebook
    網頁上的打工廣告加入詐騙集團，廣告內容說一星期可以賺
    幾萬元，但沒有寫工作內容。我打FaceTime與對方聯繫，對
    方就叫我到宜蘭縣宜蘭市河濱公園堤防某處去撿一個包裹，
    包裹裡是手機與提款卡，之後對方用該手機與我聯繫，要求
    我拿包裹的提款卡去領錢，再用手機指示我提款卡密碼與領
    款金額，領到的錢再指示我依照手機裡的匯款帳戶匯出，我
    領到的錢都匯出去，但還沒有拿到報酬等語（見本院96卷第
    49頁）。並有被告己○○於109年9月11日、12日持附表一編號
    1至4所示人頭帳戶提款卡提領款項之監視器錄影畫面擷取、
    翻拍照片（見警卷第98頁至第115頁、偵二卷第71頁至第79
    頁、第108頁至第115頁），暨警方查獲被告己○○時扣得附表
    一人頭帳戶提款卡5張、其與「咬錢虎」聯絡使用之IPHONE
    手機1支等證物可佐（參扣押物品目錄表、扣案照片，警卷
    第50頁、第66頁至第76頁）；再檢視扣案IPHONE手機螢幕上
    被告與「咬錢虎」之間對話紀錄之翻拍照片（見警卷第82頁
    至第97頁），可知「咬錢虎」於109年9月12日聯繫被告己○○
    ，指示被告己○○持附表一編號2、3、5提款卡提領款項，被
    告己○○提領贓款後，隨即將ATM交易明細表拍照上傳，「咬
    錢虎」再指示被告己○○將贓款匯款至其他人頭帳戶等過程（
    見警卷第92頁至第93頁）。甚且前開對話紀錄中，「咬錢虎
    」向被告己○○稱：「5台」、「剩下5台在走」、「今天新的
    不走」，被告己○○回答：「一樣就對了」，「咬錢虎」稱：
    「嗯嗯」、「故意不走的」、「不然幹你娘都第一天死」，
    被告己○○則稱：「我跟大哥抱怨過了」、「大哥支持我」，
    「咬錢虎」再向被告己○○表示：「昨天有開過會了」、「現
    在車沒保的樣子」、「車便宜」、「要用拼的」、「公司才
    賺錢」等語（見警卷第86頁）。勾稽上開被告與「咬錢虎」
    間對話，所謂「5台」應係5張人頭帳戶提款卡，「咬錢虎」
    交待被告己○○昨天公司開過會，今天提領贓款範圍只有5個
    人頭帳戶，避免人頭帳戶被查覺而無法使用，要用拼的公司
    才會賺錢等情，由此可推知本案詐欺集團成員除「咬錢虎」
    、被告己○○外，尚有其他與「咬錢虎」一同「開會」討論之
    其他上游成員，故被告己○○參與之本案詐欺集團成員，核屬
    「3人以上」無訛，且被告己○○亦知此情。又本案詐欺集團
    持續以實施詐術為手段向社會大眾行騙牟利，並各依其分工
    ，編織不實理由向告訴人或被害人詐取金融帳戶或金錢、上
    下聯繫、指派工作、提領詐欺贓款或收取詐欺贓款後轉交上
    游等，堪認集團運作係透過縝密之計畫與分工，成員彼此相
    互配合，而由多數人所組成，於一定期間內存續，以實施詐
    欺為手段而牟利之具有完善結構之組織甚明，是本案詐欺集
    團自屬3人以上，以實施詐欺為手段，所組成具有持續性及
    牟利性之有結構性之犯罪組織，而該當組織犯罪防制條例第
    2條第1項所稱之「犯罪組織」無疑。是以，被告己○○前開任
    意性自白核與事實相符，堪可採信。
　㈡被告己○○固否認有洗錢犯行云云。惟按洗錢防制法所稱洗錢
    ，指下列行為：一、意圖掩飾或隱匿特定犯罪所得來源，或
    使他人逃避刑事追訴，而移轉或變更特定犯罪所得。二、掩
    飾或隱匿特定犯罪所得之本質、來源、去向、所在、所有權
    、處分權或其他權益者。三、收受、持有或使用他人之特定
    犯罪所得，洗錢防制法第2條定有明文。故行為人如有上揭
    各款所列洗錢行為者，即成立同法第14條第1項之洗錢罪。
    從而，倘詐欺集團向被害人施用詐術後，為隱匿其詐欺所得
    財物之去向，而令被害人將其款項轉入該集團所持有、使用
    之人頭帳戶，並由該集團所屬之車手前往提領詐欺所得款項
    得逞，如能證明該帳戶內之資金係本案詐欺之特定犯罪所得
    ，即已該當於洗錢防制法第14條第1項之洗錢罪（最高法院1
    08年度台上字第1744號刑事判決意旨參照）。查被告己○○所
    屬之本案詐欺集團，先以犯罪事實欄一㈠所示之手法騙取告
    訴人洪○琳如附表一編號1之提款卡及密碼後，將附表一所示
    人頭帳戶提款卡5張交予被告己○○，且於其他不詳成員詐騙
    得手後，旋即以扣案IPHONE手機指示被告己○○持之提領贓款
    再轉匯至其他人頭帳戶，堪認被告己○○與本案詐欺集團成員
    間共同利用人頭帳戶非其等本人名義之外觀，製造犯罪偵查
    之斷點，並藉此斬斷金流，而隱匿該犯罪所得之去向，依前
    開最高法院判決意旨，自屬洗錢防制法第2條第2款所規範之
    洗錢行為。被告己○○接受本案詐欺集團指示，收取人頭帳戶
    提款卡為提款、匯款帳戶內款項之工作，乃為本案詐欺集團
    為遂行詐欺犯行分工之重要一環，意在規避查緝，並藉此製
    造金流之斷點，以掩飾或隱匿詐欺被害人或告訴人之犯罪所
    得，當屬不法行為，然被告己○○為求高額報酬，雖已預見上
    情猶執意為之，足見被告己○○主觀上確有洗錢之不確定犯意
    ，客觀上亦有移轉詐欺取財之特定犯罪所得之洗錢行為甚明
    ，故其所辯顯不足採。
四、被告丙○○涉犯附表二編號5、6之加重詐欺取財、洗錢部分：
　㈠被告丙○○於審理時坦承有於附表二編號5、6所示時、地，依
    被告己○○指示，持附表一編號2人頭帳戶提款卡提領贓款等
    事實。且其於警詢時亦供稱：這些金融卡都是己○○在外跟人
    接洽取得的，我不清楚跟何人取得，己○○接到上頭電話後，
    就拿提款卡給我，告訴我帳號、密碼及提領金額多少，我就
    去領錢，提領到錢我就交給己○○，己○○拿到錢後交給誰及上
    頭係何人我均不知道，己○○拿到錢後會跟上頭連絡交錢地點
    ，己○○自己外出交錢，有一次跟己○○到宜蘭市宜興路上乘三
    家附近，己○○自己去跟人交錢，我在那等沒有跟去，所以我
    不知道上頭係何人，也沒見過等語（見警卷第20頁）。可見
    被告丙○○於附表二編號5、6之提領款項行為時，已知被告己○○所持有提款卡係與某不詳姓名年籍之人聯繫後取得，非被
    告己○○本人所有，被告己○○接到該人電話指示才將提款卡交
    付給伊，告知伊密碼及提領款項數額，伊再依被告己○○指示
    提款交給被告己○○，再由被告己○○自己外出交錢等事實。
　㈡按金融帳戶既為個人之理財工具，一般民眾皆可以存入最低
    開戶金額之方式自由申請開設金融帳戶，並無任何特殊之限
    制，因此一般人申請存款帳戶極為容易而便利，且得同時在
    不同金融機構申請多數存款帳戶使用，故除非充作犯罪使用
    ，並藉此躲避警方追緝，否則並無使用他人帳戶，且委由他
    人代為提領款項之必要。參以近年詐欺集團利用人頭帳戶及
    車手遂行詐欺、洗錢犯罪，並規避執法人員查緝之事件層出
    不窮，業已廣為平面或電子媒體、政府機構多方宣導，在金
    融機構亦設有警語標誌，提醒民眾勿因一時失慮而誤蹈法網
    ，輕易提供自己之帳戶資料或擔任車手工作，而觸犯詐欺罪
    及洗錢罪，是一般人如已具備一定程度之智識能力及社會生
    活經驗，對於上情即難認有不能預見之理。查被告丙○○於本
    案行為時，業已年滿24歲，且於本院審理中自陳學歷為高中
    肄業、從事服務業，可見被告丙○○並非毫無社會經驗、懵懂
    無知之人，理應知其依被告己○○指示，持來源不明之提款卡
    提領帳戶內款項，再交由被告己○○輾轉交付予真實姓名年籍
    均不詳之人，極可能因此共犯詐欺取財及洗錢罪之情，實應
    有所預見，猶依被告己○○指示，持人頭帳戶提領附表二編號
    5、6所示之贓款，是其辯稱伊只是領錢不知道這樣會構成犯
    罪云云，難認可採。再者，依被告丙○○於警詢時所供述，可
    認其主觀上知悉參與附表二編號5、6詐欺犯行者，除其自身
    外，尚有被告己○○及以電話指示被告己○○提款、交付款項之
    人，故被告丙○○具有3人以上共同詐欺取財之不確定故意，
    殆無疑義。
五、被告己○○與本案詐欺集團成員「咬錢虎」、其他不詳成員間
    就犯罪事實欄所示之犯行，暨被告丙○○與被告己○○就附表二
    編號5、6之犯行，彼此間具有犯意聯絡與行為分擔，為共同
    正犯：
　㈠按共同正犯在主觀上須有共同犯罪之意思，客觀上須為共同
    犯罪行為之實行。所謂共同犯罪之意思，係指基於共同犯罪
    之認識，互相利用他方之行為以遂行犯罪目的之意思；共同
    正犯因有此意思之聯絡，其行為在法律上應作合一的觀察而
    為責任之共擔。共同正犯之意思聯絡，不以彼此間犯罪故意
    之態樣相同為必要，除犯罪構成事實以「明知」為要件，行
    為人須具有直接故意外，共同正犯對於構成犯罪事實既已「
    明知」或「預見」，其認識完全無缺，進而基此共同之認識
    「使其發生」或「容認其發生（不違背其本意）」，彼此間
    在意思上自得合而為一，形成犯罪意思之聯絡。故行為人分
    別基於直接故意與間接故意實行犯罪行為，自可成立共同正
    犯（最高法院107年度台上字第3209號判決意旨參照）。
  ㈡查被告己○○參與本案詐欺集團，雖未親自實施電話詐騙行為
    ，而推由本案詐欺集團之其他成員為之，但被告己○○就上開
    犯行分工擔任車手工作，負責依「咬錢虎」指示持附表一所
    示人頭帳戶，提領贓款再匯至其他人頭帳戶等工作，堪認被
    告己○○與參與本案犯行之其他共同正犯間，具有相互利用之
    共同犯意，而各自分擔部分犯罪行為，就犯罪事實欄所示之
    加重詐欺、洗錢等犯行，具有犯意聯絡與行為分擔，均為共
    同正犯。
  ㈢被告丙○○雖亦未親自參與詐欺附表二編號5、6之告訴人庚○○
    、被害人辛○○之過程，然其明知附表一編號2帳戶非被告己○○所有，被告己○○係因上頭電話指示提領款項後再上繳，可
    預見前開帳戶為人頭帳戶，帳戶內款項可能為詐欺所得，卻
    仍依被告己○○指示，親自提領款項後交與被告己○○，主觀上
    係基於為自己犯罪之意思，並已分擔提領詐欺所得之工作，
    客觀上已實行詐欺集團取得告訴人或被害人財物及隱匿、掩
    飾該犯罪所得去向等詐欺取財與洗錢等構成要件行為，則被
    告丙○○與被告己○○之間當具有犯意聯絡與行為分擔，為共同
    正犯，並應就附表二編號5、6之全部犯罪事實及結果共同負
    責。
六、綜上，本案事證明確，被告己○○、丙○○有如犯罪事實欄所示
    之犯行，均可認定，應依法論科。
參、論罪科刑：
一、所犯罪名：
　㈠查被告己○○加入由「咬錢虎」等人所屬本案詐欺集團後，從
    事本案加重詐欺、洗錢犯行，既未經自首或有其他積極事實
    ，足以證明其確已解散或脫離該組織，且除臺灣彰化地方法
    院110年度訴字第197號案件外，復無見被告己○○涉有其他詐
    欺案件，經檢察官提起公訴而繫屬於法院之情形，有臺灣高
    等法院被告前案紀錄表附卷可參，另被告己○○於審理時自承
    ：彰化地院那個是我另外去找的工作，也是在Facebook上找
    的，但是不同廣告，叫我去領包裹，本案是叫我去領錢，不
    一樣等語（見本院96卷第50頁），並有該案起訴書可佐（見
    本院96卷第21頁至第25頁），則被告己○○就犯罪事實一㈠所
    示案件，即為其參與本案詐欺集團犯罪組織首次犯行，應併
    論參與犯罪組織罪。
  ㈡本案依被告己○○、丙○○之供述，固足認本案參與詐騙犯行之
    人數已達3人以上，然現今詐騙不法分子實施詐欺之內容及
    方式態樣甚多，有無冒用公務人員之身分或官銜、有無使用
    電子通訊器材以群發式發送電話或簡訊，或使用網際網路等
    工具對公眾散布乙節，實難一概而論；且依卷內事證，僅可
    認定被告己○○可預見，本案詐欺集團所交付包裹之內容物，
    乃告訴人洪○琳遭詐騙金融帳戶之提款卡，被告己○○、丙○○
    並可預見其二人提領帳戶內款項可能為告訴人或被害人因被
    騙而匯入之詐騙款項，惟別無其他積極證據足認被告二人知
    悉，所屬本案詐騙集團中之其他成員實際對告訴人洪○琳、
    附表二各編號所示告訴人或被害人所施用詐術之具體犯罪手
    法，亦無從證明被告二人確有參與具體詐術實行；是依「所
    知輕於所犯，從其所知」之刑法原則，尚難認為被告己○○對
    犯罪事實欄一㈠、附表二編號5至7，被告丙○○就附表二編號5
    、6所示之犯行，係以經由網際網路之社群媒體平台Faceboo
    k、IG，隨機對不特定之公眾發送詐欺訊息之加重要件有所
    認識，即本件被告二人此部分之犯行，應均無刑法第339條
    之4第1項第3款所定加重要件之適用。
　㈢按刑法第339條之2第1項之非法由自動付款設備詐欺取財罪，
    其構成要件係規定以不正方法由自動付款設備取得他人之物
    ，乃以利用電腦或其相關設備犯詐欺罪，而為特殊之詐欺犯
    罪類型，是行為人因使用不正之方法經由自動付款設備，直
    接取得該帳戶所有人之財物，因而侵害被害人之財產法益，
    方為此條文所規範之犯罪類型；惟本案被告己○○或丙○○於附
    表二編號1至3、5至7所提領之款項者，乃告訴人或被害人因
    受詐騙而匯入本案詐欺集團成員所指定之帳戶內，行為人已
    然被評價為加重詐欺取財罪，業如前述，是自遭詐騙之被害
    人角度觀之，提領行為本身並未加深對被害人財產法益之侵
    害，即無逾越詐欺取財罪所保護之法益範圍（此部分另行成
    立洗錢亦如前述），核其性質乃屬處分贓物之不罰之後行為
    ，如認成立刑法第339條之2第1項之非法由自動付款設備詐
    欺取財罪，不啻使同筆詐欺既遂而得之贓款，再度成為特殊
    詐欺罪之財產標的，而有雙重評價之虞；尚且，自帳戶所有
    人之角度觀之，行為人所領得之款項既非帳戶所有人自身之
    財物，本即不生以不正之方法，利用自動提款機認知錯誤之
    方式，而為財物之交付，致使帳戶所有人之財產法益受有侵
    害之客觀情狀，核與上開罪名之規範目的容有本質上之不同
    ，法定構成要件即無合致之情，自不成立該罪，公訴意旨容
    有誤會，併此敘明。
　㈣核被告己○○犯罪事實一㈠所為，係犯組織犯罪防制條例第3條
    第1項後段之參與犯罪組織罪、洗錢防制法第14條第1項之洗
    錢罪、刑法第339條之4第1項第2款之三人以上共同犯詐欺取
    財罪；就犯事實欄一㈡附表二編號1至3、5至7所為，均係犯
    洗錢防制法第14條第1項之洗錢罪、刑法第339條之4第1項第
    2款之三人以上共同犯詐欺取財罪；就犯罪事實一㈡附表二編
    號4所為，則係犯洗錢防制法第14條第2項、第1項之洗錢未
    遂罪、刑法第339條之4第2項、第1項第2款之三人以上共同
    犯詐欺取財未遂罪。
　㈤核被告丙○○就附表二編號5、6所為，均係犯洗錢防制法第14
    條第1項之洗錢罪及刑法第339條之4第1項第2款之三人以上
    共同犯詐欺取財罪。
二、共同正犯：
　　被告己○○就前開犯行，均與本案詐欺集團不詳數成員間有犯
    意聯絡及行為分擔，另就附表二編號5、6部分，尚與同案被
    告丙○○，各有犯意聯絡及行為分擔，均為共同正犯。
三、罪數：
　㈠接續犯：
　  如附表二編號1、2所示之告訴人戊○○、被害人乙○○遭詐欺匯
    款後，被告己○○雖各有8次、5次提款行為，如附表二編號5
    、6所示之告訴人庚○○、被害人辛○○遭詐欺匯款後，被告丙○○亦各有數次提款行為，惟均係本案詐欺集團機房成員以同
    一事由施詐，致上開告訴人或被害人陷於錯誤分別匯款至指
    定之人頭帳戶，被告二人前開分持提款卡提領之各次行為，
    並均在密接時間、地點提領款項，先後侵害同一告訴人或被
    害人之財產法益，均屬單一行為之接續進行，各應依接續犯
    論以包括之一罪。
　㈡想像競合：
　　被告己○○就犯罪事實欄一㈠所犯之參與犯罪組織罪、加重詐
    欺取財罪及洗錢罪，附表二編號1至7所犯之加重詐欺取財罪
    、洗錢罪或加重詐欺取財未遂罪、洗錢未遂罪，暨被告丙○○
    就附表二編號5、6所犯之加重詐欺取財罪、洗錢罪等實行行
    為均有部分合致，均屬一行為觸犯數罪名之想像競合犯，各
    應依刑法第55條前段規定，從一重論以加重詐欺取財罪或加
    重詐欺取財未遂罪處斷。
　㈢數罪併罰：
　　被告己○○就犯罪事實欄一㈠及附表二編號1至7所示犯行，被
    告丙○○就附表二編號5、6所示犯行，各次詐騙對象、施用詐
    術之時間及方式等節有別，亦屬侵害不同告訴人或被害人之
    財產法益，犯意各別，行為互殊，應均予分論併罰。
四、被告己○○就附表二編號4所示之犯行，乃已著手施行詐術，
    未生詐取財物之結果，為未遂犯，爰依刑法第25條第2項之
    規定，按既遂犯之刑減輕之。被告己○○前因犯公共危險案件
    ，經本院以107年度交簡字第320號判決判處有期徒刑2月確
    定，於107年6月26日易科罰金執行完畢，有臺灣高等法院被
    告前案紀錄表在卷可稽，則被告己○○於前案有期徒刑執行完
    畢後，5年以內故意再犯本件有期徒刑以上之罪，固成立累
    犯，惟考量被告己○○構成累犯之公共危險犯行，與本案加重
    詐欺取財犯行間，罪名不同、罪質迥異，所侵害之法益亦屬
    不同，實欠缺關聯性及類似性，尚難僅憑此即認被告己○○有
    特別惡性及對刑罰反應力薄弱之情形，是依釋字第775號意
    旨，爰均不予加重其刑。
五、量刑及定應執行刑：
  ㈠爰以行為人之責任為基礎，審酌被告己○○、丙○○均正值青壯
    ，非無工作能力賺取所需，然不知守法慎行以正道取財，被
    告己○○竟為圖暴利參與詐欺犯罪組織，依本案詐欺集團計畫
    而分擔負責提領款項再轉匯之車手工作，致無辜告訴人或被
    害人受有財產損害，且製造金流斷點，阻礙國家司法追緝，
    助長詐騙歪風猖獗，所生危害非輕，誠屬不當：再酌以被告
    丙○○係因男友即同案被告己○○之故，方參與附表二編號5、6
    之犯行，被告二人均非幕後主導犯罪之核心人物，在本案詐
    騙集團中，乃係居於「咬錢虎」之下游；再考量被告己○○犯
    後坦承部分犯行之態度，被告丙○○則承認有提領款項之客觀
    行為，但迄至言詞辯論終結前，均未能賠償告訴人或被害人
    所受損失；並參酌告訴人或被害人遭詐欺受有財產損失程度
    ，暨被告己○○、丙○○於本院審理時自述教育程度、經濟與家
    庭生活狀況，以及被告丙○○於本案行為時前無任何犯罪科刑
    紀錄之素行（見臺灣高等法院被告前案紀錄表）等一切情狀
    ，分別量處如主文所示之刑。
  ㈡再者，審酌被告己○○、丙○○本案犯行，犯罪時間間隔相近，
    犯罪手段、態樣與所擔任之角色相同，同為侵害財產法益，
    並非侵害不可代替或不可回復性之個人法益，參諸刑法第51
    條第5款係採限制加重原則，而非累加原則之意旨，以及被
    告二人參與情節及各告訴人、被害人所受財產損失等情況，
    定其等應執行刑如主文第一、二項所示，以期相當。
六、組織犯罪防制條例第3條第3項規定：「犯第1項之罪者，應
    於刑之執行前，令入勞動場所，強制工作，其期間為3年。
    」，惟該條項規定業經司法院大法官釋字第812號解釋，於1
    10年12月10日以其違反憲法比例原則及憲法明顯區隔原則之
    要求，與憲法第8條保障人身自由之意旨不符，應自釋字第8
    12號解釋公布之日起失其效力，是本案對被告己○○不另為強
    制工作之諭知，附此敘明。　 
肆、沒收部分：
一、扣案之銀白色、IPHONE之手機1支、OPPO手機1支（均各含內
    置SIM卡），分別係被告己○○所持有、被告丙○○所有，供被
    告二人聯繫本案詐欺犯罪所用，此據被告二人於審理時供述
    無誤，爰均依刑法第38條第2項前段規定宣告沒收之。
二、按犯罪所得，屬於犯罪行為人者，沒收之。刑法第38條之1
    第1項前段定有明文。查扣案之現金62,000元，其中22,500
    元、30,000元各係附表二編號5告訴人庚○○、編號6被害人辛○○遭騙款項，於被告丙○○領出後，尚未上繳予同案被告己○○
    轉匯出去即遭扣案乙節，業經被告二人於警詢自述在案，此
    二筆款項既然仍在被告丙○○管領中，自為被告丙○○所有得處
    分之財物，亦屬其持有之犯罪所得，自應依刑法第38條之1
    第1項前段規定諭知沒收（最高法院106年度台上字第1877號
    判決意旨、臺灣高等法院暨所屬法院110年度法律座談會刑
    事類提案第5號參照）。至其餘扣案逾52,500元部分，並無
    證據可資證明係被害人辛○○被騙金額，亦難認係本案之犯罪
    所得，爰不另諭知沒收。此外，被告己○○、丙○○於警詢、本
    院審理時均供稱並未因本件犯行而獲得報酬，且依卷內事證
    無足證明被告二人確獲有犯罪所得，爰無從宣告沒收。
三、扣案附表一所示之人頭帳戶提款卡5張，係被告聽從詐欺集
    團成員指示用以提領詐欺款項，惟因告訴人或被害人等報警
    處理後，上開帳戶均應已遭列為警示帳戶，並停止原有提款
    卡之功能，故前揭扣案提款卡，已無再次成為詐欺集團從事
    詐騙之工具可能，核無刑法上重要性，爰不另為沒收之諭知
    。至其餘扣案物，卷內無證據顯示與被告己○○、丙○○本件前
    揭各該加重詐欺、洗錢犯行有何關連性，亦均不予宣告沒收
    。
丙、不另為無罪諭知部分
一、公訴意旨另以：被告丙○○與同案被告己○○係男女朋友關係，
    被告丙○○於109年9月間基於參與犯罪組織之犯意，加入真實
    姓名年籍不詳之3人以上，以實施詐術為手段，具有持續性
    、牟利性之有結構性詐欺集團犯罪組織。因認被告丙○○涉犯
    組織犯罪防制條例第3條第1項後段之參與犯罪組織罪嫌云云
    （見本院96卷第57頁、第59頁至第61頁）。
二、按犯罪事實應依證據認定之，無證據不得認定犯罪事實；不
    能證明被告犯罪或其行為不罰者，應諭知無罪之判決，刑事
    訴訟法第154條第2項、第301條第1項分別定有明文。次按認
    定不利於被告之事實，須依積極證據，苟積極證據不足為不
    利於被告事實之認定時，即應為有利被告之認定，更不必有
    何有利之證據，復有最高法院30年上字第816號判例可資參
    考。參以刑事訴訟法第161條第1項亦規定，檢察官就被告犯
    罪事實，應負舉證責任，並指出證明之方法，是檢察官對於
    起訴之犯罪事實，應負提出證據及說服之實質舉證責任，倘
    其所提出之證據，不足為被告有罪之積極證明，或其指出證
    明之方法，無從說服法院以形成被告有罪之心證，基於無罪
    推定之原則，自應為被告無罪判決之諭知。
三、本院之判斷：　
  ㈠按「本條例所稱犯罪組織，指三人以上，以實施強暴、脅迫
    、詐術、恐嚇為手段或最重本刑逾5年有期徒刑之刑之罪，
    所組成具有持續性或牟利性之有結構性組織」、「前項有結
    構性組織，指非為立即實施犯罪而隨意組成，不以具有名稱
    、規約、儀式、固定處所、成員持續參與或分工明確為必要
    」，組織犯罪防制條例第2條第1項、第2項分別定有明文。
    次按組織犯罪防制條例第12條第1項中段規定：「訊問證人
    之筆錄，以在檢察官或法官面前作成，並經踐行刑事訴訟法
    所定訊問證人之程序者為限，始得採為證據」，是在違反組
    織犯罪防制條例案件，本案卷內所附各該證人、共同被告己○○於警詢之陳述，及渠等於偵查、本院未經具結之供述部分
    ，均不得作為認定被告丙○○參與犯罪組織犯行之證據。
  ㈡經查：
　⒈被告丙○○於109年9月13日警詢供稱：「我沒有加入詐騙集團
    成員，我是幫我男朋友領錢而已」、「我於9月11日17時47
    分在統一超商同樂門市ATM提領1次，沒有提領到錢，9月12
    日下午提領4次，前3次各提領2萬元、第4次提領2千元，共
    提領6萬2千元」、「是己○○拿金融卡給我，告訴我帳號密碼
    及提領多少錢」、「我沒有分錢，我沒錢就跟己○○拿」、「
    （問：你所屬詐騙集團係以何種方式詐騙被害人？）我不知
    道，都是己○○在聯絡。（問：詐騙集團金主（主使人）係何
    人？你都如何與其聯繫？騙得之錢款如何分贓？）不清楚，
    都是己○○在聯絡」等語（見警卷第21頁至第22頁）；於本院
    審理時亦供稱：我承認有去領錢，但我沒有參加詐騙集團，
    己○○叫我領錢時只說密碼及領多少錢等語（見本院96卷第50
    頁），即被告丙○○始終否認有參與犯罪組織犯行。
　⒉證人即同案被告己○○於本院審理時具結證稱：手機有寫要領
    多少錢，我看到手機指示，才叫丙○○去領，我拿提款卡給丙○○時，並沒有跟丙○○說為何要讓她去領錢，密碼也是我跟她
    說，丙○○沒有問我提款卡來源及為何要領錢等語。是依證人
    即同案被告己○○於本院證述，亦無從認定被告丙○○有參與犯
    罪組織。
　⒊卷內其他經具結之證人證述，包括證人辛○○、壬○○於本院審
    理時之證述（見本院96卷第323頁至第326頁、第327頁至第3
    30頁），均未提及被告丙○○參與犯罪組織之情節。至扣案IP
    HONE手機1支翻拍照片，固可見被告己○○與詐欺集團成員「
    咬錢虎」之間聯繫提款，暨「咬錢虎」告知本案詐欺集團成
    員有開會等情，然無證據可證被告丙○○曾持用過該手機，或
    知悉手機內同案被告己○○與「咬錢虎」之間對話內容，自無
    從為不利於被告丙○○之認定。至於其他書證、物證（包括附
    表一編號2帳戶交易明細、監視器錄影畫面翻拍照片等），
    充其量均僅足以證明被告丙○○有為本案三人以上共同犯詐欺
    取財、洗錢等犯行，並不足以認定被告丙○○有參與犯罪組織
    。
　⒋另衡酌被告丙○○係基於不確定故意被動接受同案被告己○○指
    示而為附表二編號5、6所示之領款行為，雖知共犯除同案被
    告己○○外，另有指示同案被告己○○提款之不詳年籍之人，但
    除此之外，並無證據可資認定被告丙○○主觀上確知同案被告
    己○○與其他真實姓名年籍不詳之人間就本案詐欺取財犯行之
    層級或分工細節，或可得而知其所為已參與該組織分工、上
    下層級之成員隸屬關係，甚而認具有共同參與犯罪組織之犯
    意聯絡，實無從遽以認定被告丙○○有參與犯罪組織之犯意及
    行為，而以參與犯罪組織罪相繩。準此，此部分本應為被告
    丙○○無罪之諭知，惟起訴書認其此部分犯行與前開有罪部分
    有想像競合犯之裁判上一罪關係（見本院96卷第61頁），爰
    不另為無罪之諭知。
丁、無罪部分：　　
一、公訴意旨略以：被告丙○○與同案被告己○○及不詳之詐欺集團
    成員共同意圖為自己不法之所有，基於三人以上共犯詐欺取
    財、洗錢等犯意聯絡，分別為下列犯行：
　㈠詐欺集團成員先以電話使用「猜猜我是誰」之詐騙方式，使
    告訴人丁○○於109年9月10日13時29分匯款10元至對方指定之
    附表一編號2之人頭帳戶（即附表二編號4部分）。
　㈡詐欺集團成員於附表二編號1、2所示之詐騙時間及方式，詐
    騙告訴人戊○○及被害人乙○○，致其等均陷於錯誤各依指示匯
    款至附表一編號2、4之人頭帳戶後，再由被告丙○○、同案被
    告己○○依指示提領款項交予詐騙集團成員（即追加起訴部分
    ）。
二、公訴意旨雖認被告丙○○應就前揭同案被告己○○所犯附表二編
    號1、2、4所示之加重詐欺取財罪及加重詐欺取財未遂罪等
    部分共同負責。惟查：
　㈠按共同正犯之所以應對其他共同正犯所實施之行為負其全部
    責任者，以就其行為有犯意之聯絡者為限，若他犯所實施之
    行為，超越原計畫之範圍，而為其所難預見者，則僅應就其
    所知之程度，令負責任，未可概以共同正犯論。從而以自己
    共同犯罪之意思事先同謀，而由其中一部分人實施犯罪之行
    為者，其「共謀共同正犯」應對其他「實施共同正犯」所為
    之犯罪行為負全部責任者，僅應於其共同謀議計畫犯罪之範
    圍內，就其所知之程度，負其共同正犯之責任（最高法院90
    年度台上字第4952號判決意旨參照）。
　㈡查卷內並無證據顯示，被告丙○○就同案被告己○○所涉附表二
    編號1、2、4之犯行，有參與全部或一部或事先同謀等事證
    ，況如前述，無證據可資認定被告丙○○有加入本案詐欺集團
    之犯罪組織，而除同案被告己○○外，其亦無與同屬本案詐欺
    集團其他成員有所接觸，難僅憑被告丙○○有與同案被告己○○
    共犯附表二編號5、6之加重詐欺取財犯行，即遽認其與同案
    被告己○○、本案詐欺集團不詳成員間就附表二編號1、2、4
    所示之犯行亦均為共同正犯，故檢察官指訴被告丙○○與同案
    被告己○○共犯附表二編號1、2、4部分，核屬不能證明犯罪
    ，自均應為無罪之諭知。
三、綜上所述，檢察官認被告丙○○就附表二編號1、2、4部分涉
    犯加重詐欺取財、洗錢及加重詐欺取財未遂、洗錢未遂等犯
    行，均尚有合理之懷疑存在，而無從使本院形成有罪之心證
    ，是本案缺乏積極明確之證據，難以上開罪名相繩，自應就
    上開部分依法為被告丙○○無罪之諭知。　　
據上論斷，應依刑事訴訟法第299條第1項前段、第301條第1項，
組織犯罪條例第3條第1項後段，洗錢防制法第14條第1項、第2項
，刑法第11條前段、第28條、第339條之4第1項第2款、第2項、
第55條前段、第51條第5款、第47條第1項、第25條第2項、第38
條第2項前段、第38條之1第1項前段，刑法施行法第1條之1第1項
，判決如主文。
本案經檢察官吳志成提起公訴及追加起訴，檢察官劉憲英到庭執
行職務。
中　　華　　民　　國　　111 　年　　4 　　月　　26　　日
            刑事第三庭審判長法  官  許乃文
　　　　　　　　　　　　    法  官  劉芝毓
　　　　　　　　　　　　    法  官  游欣怡
以上正本證明與原本無異。
如不服本判決應於收受本判決後20日內向本院提出上訴書狀，並
應敘述具體理由。若未敘述理由者，應於上訴期間屆滿後20日內
向本院補提理由書狀(均須按他造當事人之人數附繕本)。
                            書記官　翁靜儀
中　　華　　民　　國　　111 　年　　4 　　月　　26　　日
附錄本案論罪科刑法條：
中華民國刑法第339條之4
犯第339條詐欺罪而有下列情形之一者，處1年以上7年以下有期
徒刑，得併科1百萬元以下罰金：
一、冒用政府機關或公務員名義犯之。
二、三人以上共同犯之。
三、以廣播電視、電子通訊、網際網路或其他媒體等傳播工具，
    對公眾散布而犯之。
前項之未遂犯罰之。
組織犯罪防制條例第3條第1項
發起、主持、操縱或指揮犯罪組織者，處3年以上10年以下有期
徒刑，得併科新臺幣1億元以下罰金；參與者，處6月以上5年以
下有期徒刑，得併科新臺幣1千萬元以下罰金。但參與情節輕微
者，得減輕或免除其刑。
洗錢防制法第14條
有第二條各款所列洗錢行為者，處7年以下有期徒刑，併科新臺
幣5百萬元以下罰金。
前項之未遂犯罰之。
前二項情形，不得科以超過其特定犯罪所定最重本刑之刑。

附表一：（人頭帳戶資料）
編號 申設金融機關 戶名、帳號  備註 1 合作金庫商業銀行 李梅君、000000000000000號  犯罪事實一㈠ 2 臺灣銀行 李宜真、000000000000號   3 華南商業銀行 高欣宜、000000000000號   4 永豐商業銀行 黃韋瑄、00000000000000號   5 國泰世華商業銀行 鄭素玲、000000000000號    
附表二：
編號 被害人 告訴人 詐騙時間及方式 匯款時間 匯入人頭帳戶 匯款金額 （新臺幣） 提領車手 提領地點 提領時間 提領金額 證據 1 告訴人戊○○ 詐騙集團某不詳姓名年籍成員於109年9月10日上午10時57分許撥打LINE電話向戊○○佯稱為其之前擔任社區警衛之住戶，急需借款周轉云云，使戊○○陷於錯誤，而於右開時間匯款至對方指定之右開帳戶內。 109年9月10日13時28分許 附表一編號2 150,000元 己○○ 宜蘭縣○○鄉○○路○段000號之自動櫃員機 109年9月10日13時45分25秒 同日13時46分17秒 同日13時46分46秒 同日13時47分24秒 同日13時48分1秒 同日13時48分38秒 同日13時49分16秒 同日13時49分54秒 20,000元  20,000元  20,000元  20,000元  20,000元  20,000元  20,000元  10,000元 ⒈證人戊○○於警詢證述（見偵二卷第66-67頁） ⒉匯款單翻拍照片、LINE對話紀錄擷取照片及報案資料（見偵二卷第58-64頁） ⒊附表一編號2帳戶基本資料暨歷史交易明細表（見偵二卷第11-12頁、本院卷第191頁） ⒋被告己○○於本院準備程序自白（見本院96卷第272頁） 2 被害人乙○○ 詐騙集團某不詳姓名年籍成員於109年9月11日上午11時許，撥打電話向乙○○佯稱為其外甥，急需借款云云，使乙○○陷於錯誤，而於右開時間匯款至對方指定之右開帳戶。 109年9月11日14時50分許 附表一編號4 100,000元 己○○ 永豐銀行宜蘭分行之自動櫃員機 109年9月11日15時25分30秒 同日15時25分55秒 同日15時26分34秒 同日15時27分33秒 同日15時28分13秒 20,000元  20,000元  20,000元  20,000元  20,000元 ⒈證人乙○○於警詢之證述（見偵二卷第98-100頁） ⒉匯款申請書、報案資料（見偵二卷第97、101-104頁） ⒊附表一編號4帳戶基本資料暨歷史交易明細表（見偵二卷第14-22頁） ⒋監視錄影畫面擷取照片（見偵二卷第108-115頁） ⒌被告己○○於本院準備程序之自白（見本院96卷第272頁） 3 告訴人甲○○ 詐騙集團某不詳姓名年籍成員於109年9月11日上午10時許，撥打LINE電話向甲○○佯稱為其姪子，急需借款云云，使甲○○陷於錯誤，而於右開時間匯款至對方指定之右開帳戶。 109年9月11日12時54分許 附表一編號2 50,000元 己○○ 宜蘭市○○○路00號臺灣銀行宜蘭分行之自動櫃員機 109年9月11日12時57分59秒 50,000元 ⒈證人甲○○於警詢證述（見偵二卷第47-48頁） ⒉匯款申請書、LINE對話紀錄擷取照片及報案資料（見偵二卷第41-45頁） ⒊附表一編號2帳戶基本資料暨歷史交易明細表（見偵二卷第11-12頁、本院卷第191頁） ⒋監視器錄影畫面擷取照片（見偵二卷第71-72、76頁） ⒌被告己○○於本院準備程序自白（見本院96卷第272頁） 4 告訴人丁○○ 詐騙集團某不詳姓名年籍成員於109年9月10日下午1時29分許，撥打電話向丁○○佯稱為其姪子，急需借款云云，嗣因丁○○向其姪子查證，發現該電話為詐欺集團成員所撥打後即報警處理，並配合警方調查，於右開時間匯款10元至對方指定之右開帳戶。 109年9月12日16時48分許 附表一編號2 10元 無 無 無 無 ⒈證人丁○○於警詢證述（見偵二卷第49-50頁） ⒉匯款資料擷取照片、LINE對話紀錄暨手機通話紀錄擷取照片及報案資料（見偵二卷第50-54頁） ⒊附表一編號2帳戶基本資料暨歷史交易明細表（見偵二卷第11-12頁、本院卷第191頁） ⒋被告己○○於本院準備程序自白（見本院96卷第272頁） 5 告訴人庚○○ 詐騙集團某不詳姓名年籍成員在Facebook刊登可做代購公司之小盤商訊息後，經庚○○以LINE連絡，詐騙集團成員即向庚○○佯稱需先匯錢購買產品云云，使庚○○陷於錯誤，而於右開時間匯款至對方指定之右開帳戶。 109年9月12日12時58分許 附表一編號2 22,500元 己○○ 丙○○ （由己○○將提款卡交付並告知密碼，由丙○○提領） 宜蘭縣○○鄉○○路000號統一超商同樂門市之自動櫃員機  109年9月12日13時16分1秒 同日13時17分28秒 同日13時18分38秒 同日13時20分2秒 20,000元  20,000元  20,000元  2,000元 ⒈證人庚○○於警詢證述（見本院96卷第235-238頁） ⒉中國信託商業銀行帳戶基本資料暨存款交易明細（見本院96卷第217-221頁） ⒊附表一編號2帳戶基本資料暨歷史交易明細表（見偵二卷第11-12頁、本院卷第191頁） ⒋監視器錄影畫面擷取照片（見警卷第100-107頁） ⒌被告己○○於本院準備程序自白（見本院96卷第272頁） 6 被害人辛○○ 詐騙集團某不詳姓名年籍成員在Facebook刊登可代操外匯即可賺錢等訊息，經辛○○以LINE連絡，詐騙集團成員即向辛○○佯稱需先投資一定金額，致辛○○陷於錯誤，而於右開時間匯款至對方指定之右開帳戶。 109年9月12日13時3分許 同上 30,000元     ⒈證人辛○○於本院審理時證述（見本院96卷第323-326頁） ⒉台北富邦商業銀行帳戶基本資料暨存款歷史對帳單（見本院96卷第199-201頁） ⒊附表一編號2帳戶基本資料暨歷史交易明細表（見偵二卷第11-12頁、本院卷第191頁） ⒋監視器錄影畫面擷取照片（見警卷第100-107頁） 7 被害人壬○○ 詐騙集團某不詳姓名年籍成員在IG刊登可代操外匯訊息，經壬○○以LINE連絡，詐騙集團成員即向壬○○佯稱需先投資一定金額，致壬○○陷於錯誤，而於右開時間匯款至對方指定之右開帳戶。 109年9月12日13時18分許 附表一編號3 9,000元 己○○ 宜蘭縣○○鄉○○路000號統一超商同樂門市之自動櫃員機 109年9月12日13時33分55秒 9,000元 ⒈證人壬○○於本院審理時證述（見本院96卷第327-330頁） ⒉中華郵政帳戶基本資料暨客戶歷史交易清單（見本院96卷第000-0-000頁） ⒊附表一編號3帳戶基本資料暨歷史交易明細表（見偵二卷第24-28頁、本院卷第175、187頁） ⒋監視器錄影畫面擷取照片（見警卷第98-99、107-115頁） 
附表三：
編號 犯罪事實 罪刑 1 犯罪事實欄一㈠ 己○○犯三人以上共同詐欺取財罪，累犯，處有期徒刑壹年壹月。 2 附表二編號1 己○○犯三人以上共同詐欺取財罪，累犯，處有期徒刑壹年參月。 3 附表二編號2 己○○犯三人以上共同詐欺取財罪，累犯，處有期徒刑壹年參月。 4 附表二編號3 己○○犯三人以上共同詐欺取財罪，累犯，處有期徒刑壹年貳月。 5 附表二編號4 己○○犯三人以上共同詐欺取財未遂罪，累犯，處有期徒刑捌月。 6 附表二編號5 己○○犯三人以上共同詐欺取財罪，累犯，處有期徒刑壹年壹月。 丙○○犯三人以上共同詐欺取財罪，處有期徒刑壹年。 7 附表二編號6 己○○犯三人以上共同詐欺取財罪，累犯，處有期徒刑壹年壹月。 丙○○犯三人以上共同詐欺取財罪，處有期徒刑壹年。 8 附表二編號7 己○○犯三人以上共同詐欺取財罪，累犯，處有期徒刑壹年壹月。